臺灣高等法院臺中分院刑事判決　　　　94年度上訴字第1453號
上　訴　人
即　被　告　甲○○
上列上訴人因違反毒品危害防制條例案件，不服臺灣彰化地方法
院94年度訴字第525號中華民國94年4月28日第一審判決（起訴案
號：臺灣彰化地方法院檢察署94年度毒偵字第166號、第1121號
），提起上訴，本院判決如下：
    主  文
原判決關於施用第一級毒品及定應執行刑部分均撤銷。
甲○○連續施用第一級毒品，累犯，處有期徒刑捌月，扣案之海
洛因壹包（淨重零點零伍公克，空包裝重零點貳公克），沒收銷
燬，注射針筒壹支沒收。
其餘上訴駁回。
上訴駁回之所處有期徒刑肆月，與撤銷改判所處之有期徒刑捌月
，扣案之海洛因壹包（淨重零點零伍公克，空包裝重零點貳公克
），沒收銷燬，注射針筒壹支沒收，應定執行有期徒刑拾月，扣
案之第一級毒品海洛因壹包（淨重零點零伍公克，空包裝重零點
貳公克），沒收銷燬，注射針筒壹支沒收。
    事  實
一、甲○○曾於民國88年間因施用毒品案件，經臺灣彰化地方法
    院裁定送勒戒處所觀察勒戒後，因無繼續施用毒品傾向，經
    臺灣彰化地方法檢察署檢察官為不起訴處分確定。復於89年
    間又因施用毒品案件，經臺灣彰化地方法院裁定送勒戒處所
    觀察、勒戒後，認有繼續施用毒品之傾向，經該院裁定令入
    戒治處所施以強制戒治，於民國91年1月1日執行完畢而釋放
    。並經臺灣彰化地方法院以90年度訴字第910號判處期徒刑
    十月確定，而於92年2月27日假釋付保護管束，嗣遭撤銷假
    釋，再次入監執行所餘殘刑有期徒刑四月十九日，並於93年
    1月2日執行完畢。詎仍不知悔改，在前揭強制戒治執行完畢
    釋放後五年內，復基於施用第一級毒品海洛因之概括犯意，
    自93年12月27日下午某時許起至93年12月29日上午9時許，
    在彰化縣溪州鄉○○路旁車上等地，以將海洛因置於針筒內
    加水施打其身體之方式，連續施用第一級毒品海洛因多次。
    另基於施用第二級毒品安非他命之犯意，於93年12月25日18
    時許，亦在其上開車上以將安非他命置於吸食器內點火燃燒
    吸食煙氣之方式，施用第二級毒品安非他命一次。嗣於93年
    12月29日上午9時30分許，為警在彰化縣溪州鄉○○○○路
    旁查獲，並在其車上扣得供其施用而持有第一級毒品海洛因
    一包（淨重0．05公克，空包裝重0．2公克）及其所有供其
    施用第一級毒品海洛因犯罪用之注射針筒一支。
二、施用第一級毒品海洛因部分，案經彰化縣警察局北斗分局報
    請臺灣彰化地方法院檢察署檢察官偵查起訴。施用第二級毒
    品部分，案經臺灣彰化地方法院檢察署檢察官自動檢舉偵查
    起訴。
    理  由
一、上訴人即被告甲○○（下稱被告）雖經合法傳喚未到庭陳述
    ，惟上揭事實，業據被告於警詢時、偵查中及原審審理時坦
    承不諱，而被告於93年12月29日，經員警採其尿液送往彰化
    縣衛生局檢驗結果，呈甲基安非他命及嗎啡陽性反應（施用
    海洛因者會在其體內代謝為嗎啡成分殘留，並經由尿液排出
    ），此有彰化縣警察局北斗分局委託檢驗尿液代號與真實姓
    名對照認證單，及彰化縣衛生局煙毒尿液檢驗成績書各一份
    附卷可稽（見毒偵字第166號卷第19頁、第21頁）。並有海
    洛因一包（淨重0．05公克，空包裝重0．2公克）及注射針
    筒一支扣案可資佐證。而上開海洛因一包，經送法務部調查
    局鑑定結果確係海洛因，此有該局鑑定通知書一份附卷可稽
    （見毒偵字第166號卷第28頁），是被告施用海洛因及安非
    他命之犯行洵堪認定。
二、核被告所為，係犯毒品危害防制條例第10條第1項項之施用
    第一級毒品罪及同條例第10條第2項之施用第二級毒品罪。
    被告為供施用而持有第一級毒品海洛因及第二級毒品安非他
    命之低度行為，已分別為施用第一級毒品海洛因及第二級毒
    品安非他命之高度行為所吸收，均不另論罪。查被告曾於88
    年間因施用毒品案件，經臺灣彰化地方法院裁定送勒戒處所
    觀察勒戒後，因無繼續施用毒品傾向，經臺灣彰化地方法檢
    察署為不起訴處分確定。復於89年間又因毒品案件，經臺灣
    彰化地方法院裁定送勒戒處所觀察、勒戒後，認有繼續施用
    毒品之傾向，經該院裁定令入戒治處所施以強制戒治，於民
    國91年1月1日執行完畢而釋放。此有臺灣高等法院被告全國
    前案紀錄表及臺灣彰化地方法院檢察署刑案資料查註紀錄表
    在卷可按，其有上開強制戒治執行完畢釋放後五年內，再犯
    施用第一級毒品罪及施用第二級毒品罪之本案，自應依法論
    科。其所犯上開施用第一級毒品之行為，時間緊接，犯罪構
    成要件相同名，顯係基於概括犯意反覆為之，為連續犯，應
    依刑法第56條之規定以一罪論，並依法加重其刑。其所犯上
    開施用第一級毒品罪及施用第二級毒品間，犯意各別，犯罪
    構成要件互殊，應分論併罰。復查被告曾於89年間因施用毒
    品案件，經臺灣彰化地方法院以90年度訴字第910號判處期
    徒刑十月確定，而於92年2月27日假釋付保護管束，嗣遭撤
    銷假釋，再次入監執行所餘殘刑有期徒刑四月十九日，並於
    93年1月2日執行完畢，此有臺灣高等法院被告全國前案紀錄
    表及臺灣彰化地方法院檢察署刑案資料查註紀錄表在卷可按
    ，其於受有期徒刑之執行完畢後，五年內再犯有期徒刑之罪
    之本案上開二罪，為累犯，自應依刑法47條之規定，均依法
    加重其刑（施用第一級毒品部分應遞加重其刑）。又查被告
    自93年12月29日上午9時許以後（不含此時）至94年2月1日
    上午，連續施用第一級毒品海洛因多次之犯行，僅有被告之
    自白，並無其他證據足以補強此部分之犯行，自無法採信，
    應認被告無此部分之犯行。本應就此部分為無罪之諭知，惟
    公訴人認此部分與上開已起訴成罪之施用第一級毒品部分，
    有連續犯之裁判上一罪關係，爰不另為無罪之諭知。原審就
    被告施用第二級毒品部分，依毒品危害防制條例第10條第2
    ，刑法第11條前段、第47條之規定，審酌被告有施用毒品之
    紀錄、施用安非他命係戕害其個人健康，及犯後坦承犯行等
    一切情狀，判處被告有期徒刑四月，經核其認事用法及量刑
    均為妥適。被告上訴請求再從輕量刑，自不足取，其上訴為
    無理由，自應駁回其此部分之上訴。另原審對被告施用第一
    級毒品部分予以論罪科刑，固非無見，惟原審卻誤認被告自
    93年12月29日上午9時許以後（不含此時）至94年2月1日上
    午，有連續施用第一級毒品海洛因多次之犯行，自有未洽。
    被告上訴請求再從輕量刑，雖非有理由，然原判決既有上開
    可議之處，即屬無可維持，自應由本院將此部分撤銷改判。
    爰審酌被告有施用毒品之紀錄、施用海洛因係戕害其個人健
    康，及犯後坦承犯行等一切情狀，量處如主文第二項所示之
    刑。至扣案之洛因一包（淨重0．05公克，空包裝重0．2公
    克），為毒品危害防制條例第2條第2項第1款所稱之第一級
    毒品，自應依同條例第18條第1項前段之規定，宣告沒收銷
    燬。另扣案之注射針筒一支，為被告所有，並供其施用海洛
    因犯罪使用之物，業經被告於原審審理時供述明確，自應依
    刑法第38條第1項第2款之規定，宣告沒收。關於被告施用第
    一級毒品部分既經撤銷改判，原判決所定之執行刑即失所附
    麗，自應一併撤銷。爰就被告上訴駁回所處有期徒刑四月，
    與撤銷改判所處有期徒刑八月，扣案之海洛因一包（淨重0
    ．05公克，空包裝重0．2公克）沒收銷燬，注射針筒一支沒
    收，應定執行有期徒刑十月，扣案之海洛因一包（淨重0．
    05公克，空包裝重0．2公克）沒收銷燬，注射針筒一支沒收
    。
三、被告經合法傳喚，無正當理由不到庭，爰不待其陳述，逕行
    判決。
據上論斷，應依刑事訴訟法第368條、第369條第1項前段、第371
條、第364條，第299條第1項前段，毒品危害防制條例第10條第1
項、第18條第1項前段，刑法第11條前段、第56條、第47條、第
51 條第5款、第38條第1項第2款，判決如主文。
本案經檢察官乙○○到庭執行職務。
中　　華　　民　　國　　94　　年　　9　　月　14       日
            刑事第八庭  審判長法  官  羅  得  村
                              法  官  劉  榮  服
                              法  官  巫  政  松
上列正本證明與原本無異。
除施用第二級毒品部分不得上訴外其餘得上訴。
如不服本判決應於收受送達後十日內向本院提出上訴書狀，其未
敘述上訴之理由者並得於提起上訴後十日內向本院補提理由書（
均須按他造當事人之人數附繕本）。
                              書記官  陳  妙  瑋
中　　華　　民　　國　　94　　年　　9　　月　 15      日
附錄論罪科刑法條
毒品危害防制條例第10條
施用第一級毒品者，處六月以上五年以下有期徒刑。
施用第二級毒品者，處三年以下有期徒刑。
                                                      Ａ
